【裁判字號】    92,訴,1148
【裁判日期】    920606
【裁判案由】    毒品危害防制條例
【裁判全文】
臺灣高雄地方法院刑事判決                        九十二年度訴字第一一四八號
    公  訴  人  臺灣高雄地方法院檢察署檢察官
    被      告  甲○○
右列被告因毒品危害防制條例案件，經檢察官提起公訴（九十二年度毒偵字第一一四
九號）及移
    主  文
甲○○連續施用第一級毒品，處有期徒刑柒月。
    事  實
一、甲○○曾於民國九十年間因施用毒品案件，經本院於九十年四月十九日以九十年
    毒聲字第二四五一號裁定送勒戒處所觀察、勒戒後，認有繼續施用毒品之傾向，
    再經本院裁定令入戒治所施以強制戒治，戒治期滿後，經臺灣高雄地方法院檢察
    署檢察官於九十一年五月二十八日以九十一年度戒毒偵字第四八四號為不起訴處
    分確定。詎其於前開不起訴處分確定後五年內，仍不知戒絕毒品，明知海洛因業
    經公告列為毒品危害防制條例第二條第二項第一款所定之第一級毒品，不得非法
    持有、施用，竟又基於施用第一級毒品海洛因之概括犯意，自九十二年一月三日
    起至九十二年三月二十一日止，連續在高雄縣大樹鄉○○村○○街四二巷六五號
    住處等地，以注射針筒將海洛因注射入體內之之方式，施用第一級毒品海洛因多
    次。嗣分別於九十二年一月三日下午二時二十分許及九十二年三月二十一日下午
    五時四十分許，在高雄縣鳳山市○○路○段一八八號高雄縣警察局採尿室採尿後
    ，送請檢驗結果均呈嗎啡陽性反應而查獲上情。
二、案經高雄縣警察局仁武分局移送臺灣高雄地方法院檢察署檢察官偵查起訴及移送
    併案審理。
    理  由
一、右揭犯罪事實，業據被告甲○○於本院審理時坦承不諱，被告於九十二年一月三
    日下午二時二十分許及九十二年三月二十一日下午五時四十分許，在高雄縣鳳山
    市○○路○段一八八號高雄縣警察局採尿室採尿後，送請檢驗結果均呈嗎啡陽性
    反應，有台灣檢驗科技股份有限公司九十二年一月二十九日編號ＫＺ00000
    0000000號及九十二年四月四日號編號ＫＺ000000000000號
    濫用藥物尿液檢驗報告各一紙在卷可稽，而海洛因施用入人體後水解還原成嗎啡
    ，再循嗎啡之代謝方式排出體外，已據行政院衛生署藥物食品檢驗局（73）藥檢
    壹字第０三０二二一號函敘明綦詳。被告前開自白與事實相符，自可採為認定事
    實之依據，其施用第一級毒品海洛因之犯行，堪以認定。再查，被告前於九十年
    間因施用毒品案件，經本院於九十年四月十九日以九十年毒聲字第二四五一號裁
    定送勒戒處所觀察、勒戒後，認有繼續施用毒品之傾向，再經本院裁定令入戒治
    所施以強制戒治，戒治期滿後，經檢察官於九十一年五月二十八日以九十一年度
    戒毒偵字第四八四號為不起訴處分確定之事實，有該不起訴處分書及本院被告院
    內索引卡紀錄表、臺灣高等法院被告全國前案紀錄表、臺灣高雄地方法院檢察署
    刑案資料查註紀錄表各一份在卷可稽，被告於觀察勒戒、強制戒治期滿經檢察官
    不起訴處分後，五年內再犯本件施用第一級毒品犯行，係屬二犯，事證明確，應
    依法予以論罪科刑。
二、查海洛因、安非他命分別係毒品危害防制條例第二條第二項第一款、第二款所稱
    之第一、二級毒品，均不得持有、施用。次按犯毒品危害防制條例第十條施用第
    一、二級毒品罪者，依同條例第二十條第一項、第二項後段、第二十三條第一項
    、第二項前段規定，檢察官應先將被告送勒戒處所觀察、勒戒，經觀察、勒戒後
    ，認有繼續施用毒品傾向者，應由檢察官聲請法院裁定令入戒治處所施以強制戒
    治，強制戒治期滿或交付保護管束期滿，始得由檢察官為不起訴處分。而依上開
    規定為不起訴處分後，五年內再犯同條例第十條施用第一、二級毒品罪者，除由
    檢察官聲請法院裁定先令入戒治處所施以強制戒治外，刑責部分仍應依通常刑事
    訴訟程序追訴處罰，此觀同條例第二十三條第二項規定自明。本件被告前既已因
    施用毒品案件，經本院送勒戒處所觀察、勒戒後，認有繼續施用毒品傾向，再裁
    定令入戒治處所施以強制戒治，於強制戒治期滿後，經檢察官不起訴處分確定在
    案，其於不起訴處分確定後五年內再犯上開施用第一級毒品犯行，依法即應予以
    論罪科刑，故核被告所為，係犯毒品危害防制條例第十條第一項施用第一級毒品
    罪。被告先後多次施用第一級毒品海洛因之犯行，時間緊接，反覆為之，所犯又
    係同一罪名之罪，顯係基於概括犯意為之，應依連續犯規定論以一罪，並加重其
    刑。至被告多次持有第一級毒品犯行，亦係基於概括之犯意反覆為之，本亦應以
    連續持有論，惟其持有後進而施用，其持有之低度行為均應被施用之高度行為所
    吸收，不另論其持有毒品罪。公訴人雖僅就被告於九十二年一月三日施用海洛因
    犯行起訴，餘者（即九十二年一月四日起至九十二年三月二十一日止之施用第一
    級毒品犯行）均未於起訴書中敘及，但連續犯為裁判上一罪，檢察官就犯罪事實
    一部起訴者，依刑事訴訟法第二百六十七條規定，其效力及於全部，既經查明，
    本院自應併予審理，併此敘明。審酌被告於毒品危害防制條例施行後復因施用毒
    品，經觀察、勒戒及強制戒治，由檢察官為不起訴處分確定後，仍未戒絕毒品，
    再犯相同之罪，顯見其無戒毒悔改之意，有再入監矯治必要，並念其施用毒品乃
    自戕一己之身體健康，尚未害及他人，且其犯後已坦承犯行，態度良好等一切情
    狀，量處如主文所示之刑。
據上論斷，應依刑事訴訟法第二百九十九條第一項前段，毒品危害防制條例第十條第
一項、第二十三條第二項，刑法第十一條前段、第五十六條，判決如主文。
本案經檢察官張啟祥到庭執行職務。
中      華      民      國      九十二      年      六      月    六    日
                                  臺灣高雄地方法院刑事庭
                                      法  官     涂裕洪
右正本證明與原本無異。
如不服本判決，應於判決送達後十日內，向本院提出上訴狀。
                                      書記官    賴佳慧
中    華    民    國      九十二     年      六     月      十      日
附錄本判決論罪法條：
毒品危害防制條例第十條第一項：
  施用第一級毒品者，處六月以上五年以下有期徒刑。


司法院資訊處製作；財團法人民間司法改革基金會備份。
